臺灣高等法院高雄分院刑事裁定
111年度毒抗字第356號
抗  告  人  
即  被  告  陳仰群



上列抗告人因聲請觀察勒戒案件，不服臺灣高雄地方法院中華民
國111年10月18日裁定(111年度毒聲字第666號)，提起抗告，本
院裁定如下：
    主  文
抗告駁回。
    理  由
一、抗告意旨略以：抗告人即被告陳仰群（下稱被告）前於民國
    109年6月29日某時許，因施用毒品案件，經臺灣高雄地方法
    院以110年訴字第199號判處有期徒刑8月確定。是抗告人本
    案再為施用毒品犯行，應依法量處徒刑。又被告現在監執行
    長期徒刑，業已達成勒戒之主旨即隔絕毒品來源之目的，故
    本件應重新裁處徒刑而非勒戒處分以為適法，為此提起抗告
    等云云。
二、犯毒品危害防制條例第10條之罪者，檢察官應聲請法院裁定
    ，令被告入勒戒處所觀察、勒戒，其期間不得逾二月；依前
    項規定為觀察、勒戒或強制戒治執行完畢釋放後，3 年後再
    犯第10條之罪者，適用本條前2 項之規定，毒品危害防制條
    例第20條第1 項、第3 項分別定有明文。而上開所謂「3 年
    後再犯」，只要本次再犯（不論修正施行前、後）距最近1
    次觀察、勒戒或強制戒治執行完畢釋放，已逾3 年者，即該
    當之，不因其間有無犯第10條之罪經起訴、判刑或執行而受
    影響（最高法院刑事大法庭109年度台上大字第3536號裁定
    意旨參照）。
三、經查：
　㈠被告於111年3月1日4、5時許，在高雄市○○區○○○路00巷00號
    住處內，以將第一級毒品海洛因、第二級毒品甲基安非他命
    混合摻入香菸內點燃吸食煙霧之方式，同時施用海洛因及甲
    基安非他命1次乙節，業據被告於偵查中坦承不諱，且其於1
    11年3月2日7時35分許為警採尿送驗，結果呈安非他命、甲
    基安非他命、可待因及嗎啡陽性反應，有勘察採證同意書、
    高雄市政府警察局新興分局尿液對照表（代號：A111039號
    ）及正修科技大學超微量研究科技中心111年3月16日尿液檢
    驗報告（原始編號：A111039號）在卷可佐，足認被告上開
    任意性自白與事實相符。本件事證明確，被告於前揭時、地
    ，施用海洛因及甲基安非他命之事實，足以認定。　
　㈡又被告前因施用毒品案件，經送觀察、勒戒後，認無繼續施
    用毒品傾向，於106年9月15日執行完畢釋放，並經臺灣高雄
    地方檢察署（下稱高雄地檢署）檢察官以106年度毒偵緝字
    第238號、106年度毒偵字第2735號不起訴處分確定，迄今並
    無再為觀察、勒戒或強制戒治處遇之紀錄，有臺灣高等法院
    被告前案紀錄表在卷可稽。本件係被告於前開觀察、勒戒執
    行完畢釋放3年後所為，依前揭說明，縱被告抗告稱其於109
    年間曾犯施用毒品案件經起訴、判刑或執行，參考前述說明
    ，仍應依毒品危害防制條例第20條第3項規定，再予適用觀
    察、勒戒之機會。
　㈢觀察勒戒或強制戒治等戒除毒癮處置措施，係屬結合醫師及
    心理諮商等不同領域專業人員參與之保安處分措施，目的除
    在戒除施用毒品者身癮、心癮之措施外，並企圖重新塑造生
    活紀律，改變其病態行為，與刑罰之執行並不相同，自無法
    以刑罰補充或替代上開醫療處置之特性。是被告雖須另案執
    行徒刑，然此與執行觀察勒戒或強制戒治等治療處置不同，
    自無法以該等刑罰之執行補充或替代上開之醫療處置，抗告
    意旨認期已執行長期徒刑，無再執行觀察勒戒之必要，亦非
    有理。
四、綜上所述，原裁定依毒品危害防制條例第20條第1 項規定，
    裁定被告應送勒戒處所觀察、勒戒，經核其認事用法，並無
    不合。抗告意旨以前開情詞指摘原裁定不當，為無理由，應
    予駁回。　
據上論斷，應依刑事訴訟法第412條，裁定如主文。　　　　
中　　華　　民　　國　　111 　年　　11　　月　　22　　日
                  刑事第四庭    審判長法  官  黃建榮  
                                      法  官  林書慧
                                      法  官  黃宗揚
以上正本證明與原本無異。
不得再抗告。
中　　華　　民　　國　　111 　年　　11　　月　　22　　日
　　　　　　　　　　　　　　　　　　　書記官  秦富潔